臺灣臺南地方法院民事裁定　九十三年度訴字第一六○六號
　　原　　　告　國泰人壽保險股份有限公司
　　法定代理人　黃調貴
　　訴訟代理人　王姿月
　　　　　　　　郭書安
　　被　　　告　甲○
右當事人間請求侵權行為損害賠償事件，本院裁定如左：
    主      文
本件移送台灣雲林地方法院。
    理      由
一、按訴訟，由被告住所地之法院管轄。因侵權行為涉訟者，得由行為地之法院管轄
    。民事訴訟法第一條第一項前段、第十五條第一項分別定有明文。又按訴訟之全
    部或一部，法院認為無管轄權者，依原告聲請或依職權以裁定移送其管轄法院；
    此參民事訴訟法第二十八條第一項規定即明。
二、本件原告以被告涉及持偽造之診斷證明書、病理學檢驗報告及護理紀錄，向原告
    公司台南行政中心申請醫療保險金理賠，獲原告賠付新台幣一百三十一萬六千元
    ，爰依侵權行為之規定，起訴請求被告賠償所給付之理賠金及利息等語。惟查：
    本件被告之住所坐落於雲林縣，此參原告起訴狀所述即明，且亦為被告具狀所載
    明；本件雖係因侵權行為涉訟，惟被告係分持位於南投縣竹山鎮之竹山秀傳醫院
    ，及高雄市之永仁醫院診斷證明書申請理賠，且係向原告設於雲林之斗南辦事處
    申請，而原告所匯之款項亦係匯入被告設於斗南農會之帳戶，此為原告所自認，
    足見本件被告之行為地，尚與本院之管轄無關。原告雖主張本件之審核及匯款均
    在台南，故結果發生地係在台南等語；然查：理賠之審核行為僅係原告就被告所
    申請為准許與否之核定過程，此僅係單純原告之行為，並非當然生理賠之效果，
    其與結果之發生屬不同概念；至原告雖主張匯款地係在台南，惟民事訴訟法第十
    五條第一項規定得由侵權行為地法院管轄侵權行為涉訟之案件，係考量行為地與
    涉訟案件密切相關，為便於調查證據、發現真實，自有由行為地管轄之必要。但
    本件無論被告所持之診斷證明書、申請理賠地、及受領款項之處，均與本院無關
    ，而與被告所坐落之住所關係密切；且原告匯款之地，係原告基於作業方便之考
    量所為，故與本件有所關聯，僅係出於偶然，反與被告之申請行為全然無涉，若
    僅因偶然關聯，即得由本院管轄，不僅於證據之調查有諸多不便，且與民事訴訟
    法所設得由侵權行為地法院管轄之旨有悖；反之，若原告主張本院得管轄一節可
    採，則原告嗣後就類似案件僅可選擇便於應訴之地匯款，此恐非侵權行為設特別
    管轄之旨；故為便於調查證據、發現真實，本件自以由被告住所、申請理賠及受
    領款項之處即台灣雲林地方法院管轄，茲原告向無管轄權之本院起訴，顯係違誤
    ，爰依職權將本件移送於該管轄法院。
三、依民事訴訟法第二十八條第一項裁定如主文。
中　　　華　　　民　　　國　　九十四　　年　　　一　　　月　　二十五　　日
                        臺灣臺南地方法院民事第四庭
~B法　　　官　林富郎
右為正本係照原本作成
如對本裁定抗告須於裁定送達後十日內向本院提出抗告狀，並應繳納抗告費新台幣一
千元。
中　　　華　　　民　　　國　　九十四　　年　　　一　　　月　　二十五　　日
~B法院書記官　卓春成
